臺灣新竹地方法院刑事裁定
111年度撤緩字第142號
聲  請  人  臺灣新竹地方檢察署檢察官
受  刑  人  曾柏林



上列聲請人因受刑人犯偽造文書等案件（本院110年度竹北原簡
字第2號），聲請撤銷緩刑之宣告（111年度執聲字第780號），
本院裁定如下：
    主  文
本院一一○年度竹北原簡字第二號刑事簡易判決對曾柏林所為緩
刑貳年之宣告均撤銷。
    理  由
一、聲請意旨略以：上列受刑人曾柏林因有撤銷緩刑宣告之原因
    ，茲敘述理由如下：
（一）查受刑人因犯偽造文書等案件，經本院於民國110年6月29
      日以110年度竹北原簡字第2號判決（109年度偵字第12012
      號）判處應執行有期徒刑3月（聲請書漏載「應執行」，
      並漏載該案亦有判處罰金刑新臺幣〈下同〉5000元部分），
      同時宣告「均」緩刑2年，於110年9月16日確定。惟其於
      緩刑期前即110年5月21日更犯竊盜罪，經本院於111年4月
      11日（聲請書誤載為111年1月9日）以111年度原簡字第6
      號判決判處拘役50日，於111年7月4日確定。足認原宣告
      之緩刑難收其預期效果，而有執行刑罰之必要。　　　
（二）再查受刑人並應於檢察官指定之日期內（即111年3月15日
      ），向公庫支付2萬元，於110年9月16日確定。本件業於1
      10年9月29日（聲請書誤載為27日）發函通知受刑人之住
      所等址，應於檢察官指定之日期內（即111年3月15日）前
      向公庫繳入2萬元，迄今仍未依期限。經臺灣新竹地方檢
      察署於110年12月30日傳喚到案未到，並指派竹東分局將
      通知函送達亦未遇獲受刑人，有傳票回證、送達照片可稽
      。
（三）核該受刑人所為再犯竊盜罪嫌：係受刑人法治觀念薄弱，
      自身反省力不足，且未於檢察官指定之日期內，向公庫支
      付2萬元，顯見本件緩刑之宣告並不足以矯正受刑人之個
      性，亦難收預期之效果，已合於刑法第75條之1第1項第1
      、4款所定撤銷緩刑宣告之原因，爰依刑事訴訟法第476條
      規定聲請撤銷等語。
二、按緩刑宣告，得斟酌情形，命犯罪行為人向公庫支付一定之
    金額；又受緩刑之宣告，而有違反刑法第74條第2項第1款至
    第8款所定負擔情節重大者，足認原宣告之緩刑難收其預期
    效果，而有執行刑罰之必要者，得撤銷緩刑之宣告，刑法第
    74條第2項第4款、第75條之1第1項第4款分別定有明文。
　　又按受緩刑之宣告，而於緩刑前因故意犯他罪，而在緩刑期
    內受6月以下有期徒刑、拘役或罰金之宣告確定，足認原宣
    告之緩刑難收其預期效果，而有執行刑罰之必要者，得撤銷
    其宣告，刑法第75條之1第1項第1款定有明文。次按刑法第7
    5條之1得撤銷緩刑宣告之規定，考其立法意旨略以：關於緩
    刑之撤銷，現行法第75條第1項固已設有2款應撤銷之原因；
    至得撤銷緩刑之原因，則僅於保安處分章內第93條第3項與
    撤銷假釋合併加以規定，體例上不相連貫，實用上亦欠彈性
    ，爰參酌德國及奧地利現行立法例增訂得撤銷緩刑之原因，
    其中現行關於緩刑前或緩刑期間故意犯他罪，而在緩刑期內
    受得易科罰金之有期徒刑之宣告者，列為應撤銷緩刑之事由
    ，因認過於嚴苛，而排除第75條應撤銷緩刑之事由，移列至
    得撤銷緩刑事由，俾使「法官依被告再犯情節，而裁量是否
    撤銷先前緩刑之宣告」；其次，如有前開事由，但判決宣告
    拘役、罰金時，可見行為人仍未見悔悟，有列為得撤銷緩刑
    之事由，以資彈性適用，爰於第1項第1款、第2款增訂之。
    且本條採用裁量撤銷主義，賦予法院撤銷與否之權限，特於
    第1項規定實質要件為「足認原宣告之緩刑難收其預期效果
    ，而有執行刑罰之必要」，供作審認之標準。亦即於上揭「
    得」撤銷緩刑之情形，法官應依職權本於合目的性之裁量，
    妥適審酌被告所犯前後數罪間，關於法益侵害之性質、再犯
    之原因、違反法規範之情節是否重大、被告主觀犯意所顯現
    之惡性及其反社會性等情，是否已使前案原為促使惡性輕微
    之被告或偶發犯、初犯改過自新而宣告之緩刑，已難收其預
    期之效果，而確有執行刑罰之必要，此與刑法第75條第1項
    所定2款要件有一具備，即毋庸再行審酌其他情狀，應逕予
    撤銷緩刑之情形不同。　　
三、經查：
（一）受刑人曾柏林於109年6月21日所犯之偽造文書等案件，經
      本院於110年6月29日以110年度竹北原簡字第2號判決判處
      罰金5000元、有期徒刑2月、2月，有期徒刑得易科罰金部
      分應執行有期徒刑3月，同時宣告均緩刑2年，並應於檢察
      官指定之期間內向公庫支付2萬元，於110年9月16日確定
      ，緩刑期間自110年9月16日至112年9月15日等情，有上開
      案號之刑事簡易判決書及臺灣高等法院被告前案紀錄表各
      1份在卷可稽。　　　
（二）該案確定移送執行後，經臺灣新竹地方檢察署檢察官於11
      0年9月29日以竹檢永執制110執緩384字第1109033600號函
      通知受刑人應於111年3月15日前向公庫支付2萬元，該署
      送達通知函、通知書至受刑人位於新竹縣○○市○○街000巷0
      00弄00號居所，於110年10月1日因未獲會晤本人，已將文
      書交與有辨別事理能力之受僱人收受；另對戶籍地即新竹
      縣○○鄉○○村0鄰○○00號之通知執行，因屬不按址投遞區、
      招領逾期而退回後，經臺灣新竹地方檢察署指派新竹縣政
      府警察局竹東分局將通知函、通知書於111年1月13日前完
      成送達，經新竹縣政府警察局竹東分局警員於111年1月13
      日至受刑人位於新竹縣○○鄉○○村0鄰○○00號送達，惟未獲
      會晤本人亦無受領文書之同居人或受僱人，於111年1月13
      日寄存於新竹縣政府警察局竹東分局花原派出所為寄存送
      達。
　　　然迄今受刑人仍未依限期繳納公庫2萬元等情，有臺灣新
      竹地方檢察署110年9月29日竹檢永執制110執緩384字第11
      09033600號函(稿)1份暨送達證書2份、臺灣新竹地方檢察
      署110年12月30日竹檢永執制110執緩384字第1109047212
      號函(稿)、新竹縣政府警察局竹東分局111年1月19日竹縣
      東警偵字第1114700225號函檢還本轄居民曾柏林送達證書
      及送達相片各1份在卷可憑。
（三）是受刑人並未依判決主文於檢察官指定之期間內（即111
      年3月15日）內向公庫支付2萬元之緩刑條件，而受刑人前
      於上開犯偽造文書等案件審理中，本院斟酌其前未曾因故
      意犯罪受有期徒刑以上刑之宣告，方依刑法第74條第1項
      第1款、第74條第2項第4款諭知緩刑宣告，並定其緩刑期
      間內之負擔，足見上開向公庫支付2萬元之緩刑條件為法
      院對於受刑人宣告緩刑之重要參考，且該判決書中亦載明
      被告如違反緩刑之負擔情節重大，得依刑法第75條之1第1
      項第4款之規定撤銷其緩刑之宣告；詎經檢察官對受刑人
      依法為上開送達後，受刑人仍未依限履行，亦未主動陳報
      說明有何無法依限履行之事由，違反之情節乃屬重大。從
      而，本院認上開判決對受刑人宣告之緩刑，難收預期效果
      ，應有執行刑罰之必要，符合刑法第75條之1第1項第4款
      之規定，爰撤銷其緩刑之宣告。
（四）至聲請意旨雖另以受刑人於緩刑前即110年5月21日另犯竊
      盜罪，經本院於111年4月11日以111年度原簡字第6號判決
      判處拘役50日，於111年7月4日確定為由，聲請撤銷緩刑
      宣告，惟觀諸受刑人所犯前案與此案雖均屬故意犯罪，前
      案係犯偽造文書、侵占等案件，後案係竊盜罪，雖均有侵
      害他人財產法益之情形，然查受刑人所犯後案係在前案判
      決宣告緩刑前所為，尚無法期待受刑人於犯後案時，即預
      知日後前案之犯罪行為將獲判緩刑之寬典，自不能逕以緩
      刑前所犯之後案即推認原緩刑宣告難收預期效果或有執行
      刑罰之必要。再者，聲請人復未提出除上開判決犯罪事實
      以外之其他積極證據或具體說明受刑人有何情狀足認符合
      「原宣告之緩刑難收其預期效果，而有執行刑罰之必要」
      等實質要件，若得僅依上開判決書所載之犯罪事實即以受
      刑人於緩刑期前另犯他罪，即一律作為是否撤銷緩刑之考
      量因素，則刑法第75條及第75條之1即無區分之必要，進
      而前開刑法第75條之1第1項之立法本旨將意義盡失，亦與
      緩刑之目的乃係避免短期自由刑之弊，並給予受刑人自新
      機會未盡相符，從而，聲請人此部分主張顯無理由。
　　　惟本件受刑人所受緩刑宣告，另有符合撤銷要件之情形而
      應予撤銷，業如前述，則聲請人此部分聲請無礙於本件之
      認定，附此敘明。
四、爰依刑事訴訟法第476條，裁定如主文。
中　　華　　民　　國　　111 　年　　11  　月　　 30 　日
                  刑事第二庭  法　官　林哲瑜
以上正本證明與原本無異。　　　　　　　　　
如不服本裁定應於送達後5日內向本院提出抗告狀。
中　　華　　民　　國　　111 　年　　11　　月　　30　　日
                              書記官  胡家寧